臺灣臺南地方法院臺南簡易庭民事裁定
110年度南簡字第1066號
聲  請  人
即追加被告  汪佳宜  
相  對  人
即  原  告  盧隆廷    住新北市○○區○○路000巷00弄0號                         五樓

                      住臺北市○○區○○○路○段000號十四樓之0
訴訟代理人  楊久弘律師                    
上列當事人間請求車輛所有權移轉登記等事件，聲請人聲請移轉
管轄，本院裁定如下：
    主  文
聲請駁回。
    理  由
一、聲請意旨以：相對人即原告對聲請人即追加被告備位請求辦
    理車牌號碼0000-00車輛所有權移轉登記等事件，惟本件案
    發地在新北市，聲請人戶籍地亦在新北市三重區，相對人戶
    籍地則在新北市中和區，本件應由新北地方法院管轄。另聲
    請人近年因脊椎問題嚴重，且有先天性心臟及氣喘問題，實
    不適宜出遠門，而聲請人與相對人即原告間尚有刑事案件繫
    屬於新北地方法院，爰依民事訴訟法第28條第1項規定，聲
    請將本件移送至臺灣新北地方法院審理等語。
二、按訴訟之全部或一部，法院認為無管轄權者，依原告聲請或
    依職權以裁定移送於其管轄法院，民事訴訟法第28條第1項
    定有明文。依上開規定，被告並無聲請移送訴訟於管轄法院
    之權，聲請人係本案追加被告，所為本件移轉管轄之聲請，
    僅生促動法院為職權移送訴訟，先予敘明。
三、按訴訟，由被告住所地之法院管轄；共同訴訟之被告數人，
    其住所不在一法院管轄區域內者，各該住所地之法院俱有管
    轄權，民事訴訟法第1條第1項前段、第20條前段分別定有明
    文。次按定法院之管轄，以起訴時為準，民事訴訟法第27條
    定有明文，此乃管轄恆定之原則，如依起訴時之情事，法院
    有管轄權者，縱令以後定管轄之情事有變更，該法院亦不失
    其管轄權(最高法院22年抗字第391號判決先例參照)。查，
    相對人即原告於民國109年5月20日以洪心騏為被告提起本件
    訴訟時，洪心騏之住所地為臺南市○區○○里○○○路○段000巷0
    號，此有洪心騏現戶戶籍謄本在卷可稽(見臺灣新北地方法
    院板橋簡易庭109年度板簡字第1903號卷第191頁)，是依民
    事訴訟法第1條第1項前段規定，被告洪心騏之戶籍地即住所
    地所在之本院，對於本件訴訟自有管轄權。嗣相對人即原告
    於本院審理中之110年9月27日追加汪佳宜為備位之 訴之被
    告，雖汪佳宜之戶籍地為新北市三重區，此有汪佳宜提出之
    戶口名簿在卷可按(見本院卷第185頁)，然依管轄恆定原則
    ，本院於相對人即原告對被告洪心麒起訴時已有管轄權，縱
    相對人即原告嗣後追加汪佳宜為被告，仍無礙本院於起訴時
    即有管轄權之認定，是聲請人主張本件依民事訴訟法第1條
    第1項前段規定，應由臺灣新北地方法院管轄一節，即無可
    採。
四、綜上，聲請人既非原告，且本院對於本案依法有管轄權，聲
    請人聲請本件訴訟移送至臺灣新北地方法院管轄，洵屬無據
    ，應予駁回，爰裁定如主文。
中　　華　　民　　國　　110 　年　　10　　月　　18　　日
  　　　　　　　　臺灣臺南地方法院臺南簡易庭　　　　　
                                  法  官  張桂美
以上正本係照原本作成。　　　　　　　　　　　　　　　　　
本裁定不得聲明不服。
中　　華　　民　　國　　110 　年　　10　　月　　19　　日
                                  書記官  林彥丞